【裁判字號】    92,裁,1733
【裁判日期】    921204
【裁判案由】    贈與稅
【裁判全文】
最  高  行  政  法  院  裁  定                  九十二年度裁字第一七三三號
    抗  告  人  乙○○
                              .
    相  對  人  財政部臺灣省南區國稅局
    代  表  人  朱正雄
右當事人間因贈與稅事件，抗告人對於中華民國九十一年十一月二十日高雄高等行政
法院九十年度訴字第二一五七號裁定提起抗告，本院裁定如左︰
    主  文
原裁定廢棄。
    理  由
一、本件原裁定以：抗告人因贈與稅事件，前經該院依其起訴狀所載之住所即臺南縣
    新市鄉○市村○○街一八三巷三弄十二號送達期日通知，均遭郵局以「遷移新址
    不明」退回，此有歷次退回之送達公文書在卷可憑。抗告人起訴未依行政訴訟法
    第五十七條第一項規定載明其本人之真正住居所，致無法送達訴訟文書之情甚明
    。復經該院向台南縣新市鄉戶政事務所函查抗告人之設籍情形，依戶籍謄本記載
    ，抗告人仍設籍於該址，並有抗告人之戶籍謄本附卷可佐，是抗告人起訴未記載
    真正住、居所之情形，實無從命其補正，該院於九十一年四月十二日裁定駁回其
    訴，並為公示送達，自無不合。抗告人不服該裁定，提起抗告主張其已於起訴狀
    載明兩造，符合起訴程序云云，洵無可採。次查，前揭駁回之裁定係於九十一年
    四月十七日公告黏貼於該院牌示處，並另函抗告人住居所所在地鄉鎮區公所公告
    並黏貼於其牌示處，亦有卷附之公示送達證書可稽，揆諸行政訴訟法第八十二條
    規定，應於同年五月七日發生公示送達效力。抗告人提起抗告之期間，應自同年
    五月八日起算，扣除在途期間六日，至同年五月二十三日即已屆滿。抗告人遲至
    同年九月十九日始提抗告，有加蓋於訴狀收文戳記所載日期為憑，抗告人提起抗
    告顯已逾越上開法定不變期間，難認合法，而予駁回。
二、抗告意旨略以：抗告人之住所確係居住於台南縣新市鄉○市村○○街一八三巷三
    弄十二號，此有戶籍謄本可稽，惟因抗告人於投遞時間均需出外工作，原裁定未
    查，即以抗告人未記載真實地址而駁回，顯不適法。抗告人並無違反起訴程序之
    情事，縱抗告人所載非真正住居所，依行政訴訟法第五十九條準用民事訴訟法第
    一百二十一條之規定，亦應定期命補正，而非得以其情形無從命補正而逕為駁回
    ，其所為之裁定亦顯不合法。請將原裁定廢棄等語。
三、按「送達，於應受送達人之住居所、事務所或營業所行之。．．．」、「送達於
    住居所、事務所、營業所或機關所在地不獲會晤應受送達人者，得將文書付與有
    辨別事理能力之同居人、受僱人或願代為收受而居住於同一住宅之主人。．．．
    」、「送達不能依前二條規定為之者，得將文書寄存於送達地之自治或警察機關
    ，．．．前項情形，如係以郵務人員為送達人者，得將文書寄存於附近之郵政機
    關。」行政訴訟法第七十一條、第七十二條、第七十三條分別定有明文。本件抗
    告人之住所在台南縣新市鄉○市村○○街一八三巷三弄十二號，有戶籍謄本可稽
    ，抗告人主張其確居住於該址，前亦曾以同一地址收受訴願決定書，則原法院九
    十一年四月二日、同年四月十六日之期日通知，郵局以「遷移新址不明」退回，
    既與事實不符，難認抗告人有起訴未載真正住居所情事。其據以駁回抗告人之起
    訴，自非適法。又抗告人既無應送達處所不明之情事，原法院將上開駁回之裁定
    予以公示送達，並以其公示送達於九十一年五月七日發生公示送達效力，抗告人
    於同年九月十九日提抗告，已逾行政訴訟法第二百六十八條所定不變期間，駁回
    其抗告，自有違誤，抗告意旨求予廢棄，為有理由。
四、依行政訴訟法第二百七十二條、民事訴訟法第四百九十二條，裁定如主文。
中    華    民    國    九十二      年      十二      月      四        日
                    最 高 行 政 法 院  第 五 庭
                                審 判 長 法  官      徐  樹  海
                                         法  官      黃  璽  君
                                         法  官      鄭  淑  貞
                                         法  官      林  家  惠
                                         法  官      林  茂  權
右  正  本  證  明  與  原  本  無  異
                                         法院書記官  阮  桂  芬
中    華    民    國    九十二      年      十二      月      四        日


司法院資訊處製作；財團法人民間司法改革基金會備份。
